【裁判字號】    94,訴,704
【裁判日期】    950119
【裁判案由】    營利事業所得稅
【裁判全文】
臺北高等行政法院判決
                                     94年度訴字第00704號
                              .
原      告  雅康貿易有限公司
代  表  人  甲○○
訴訟代理人 乙○○
被      告  財政部臺灣省北區國稅局
代  表  人  許虞哲（局長）住同上
訴訟代理人  丙○○
上列當事人間因營利事業所得稅事件，原告不服財政部中華民國
93年12月31日台財訴字第09300594110號訴願決定，提起行政訴
訟。本院判決如下：
    主  文
原告之訴駁回。
訴訟費用由原告負擔。
    事  實
一、事實概要：原告未依規定辦理民國（下同）90 年度營利事
    業所得稅結算申報，經被告所屬桃園縣分局依所得稅法第
    79 條第 1 項規定，就查得營業收入新臺幣（下同）
    20,228,657 元按同業利潤標準淨利率 8 ﹪核定營業淨利
    1,618,293 元，加計非營業收入 83,197 元，減非營業損失
    0 元，核定全年所得額 1,701,490 元。原告不服，申經復
    查，未獲變更，提起訴願，遭訴願決定駁回，遂向本院提起
    行政訴訟。
二、兩造聲明：
  (一)原告聲明：原告未於最後辯論期日到場，茲就其提出之書狀
              整理其聲明及陳述如下：
    1.訴願決定及原處分均撤銷。
    2.訴訟費用由被告負擔。
  (二)被告聲明：
    1.駁回原告之訴。
    2.訴訟費用由原告負擔。
三、兩造之爭點：
  (一)原告主張：
    1.原告於93年3月2日接到被告所屬桃園縣分局通知提示帳冊
      ，原告即與被告聯繫，因適逢總統大選期間，被告承辦人
      員告知延到93年5月20日後再送帳冊。原告乃於93年5月28
      日送帳冊，有被告所屬桃園縣分局收單可證，並非訴願決
      定所言93年9月17日補提示帳證。
    2.原告從事電話機及行動電話買賣為業，原告係向遠傳、震
      旦、聯強、全虹、東訊等大公司進貨，進貨公司皆以型號
      記載，原告銷售時皆多加註手機或通信器材於消費者，且
      有分類型號，與被告所屬桃園縣分局所言有所差異。原告
      於93年9月10日接到被告所屬桃園縣分局通知原告提供遠
      傳、震旦、聯強等三家公司經銷合約及相關資料，原告亦
      於93年9月15日提供。
  (二)被告主張：
    1.按「納稅義務人未依規定期限辦理結算申報者，稽徵機關
      應即填具滯報通知書，送達納稅義務人，限於接到滯報通
      知書之日起15日內補辦結算申報；其逾限仍未辦理結算申
      報者，稽徵機關應依查得之資料或同業利潤標準，核定其
      所得額及應納稅額，並填具核定稅額通知書，連同繳款書
      ，送達納稅義務人依限繳納；嗣後如經調查另行發現課稅
      資料，仍應依稅捐稽徵法有關規定辦理。綜合所得稅納稅
      義務人及使用簡易申報書之小規模營利事業，不適用前項
      催報之規定；其逾期未申報者，稽徵機關應即依查得之資
      料或同業利潤標準，核定其所得額及應納稅額，通知依限
      繳納；嗣後如經稽徵機關調查另行發現課稅資料，仍應依
      稅捐稽徵法有關規定辦理。」、「稽徵機關進行調查或復
      查時，納稅義務人應提示有關各種證明所得額之帳簿、文
      據；其未提示者，稽徵機關得依查得之資料或同業利潤標
      準，核定其所得額。」、「本法第83條所稱之帳簿文據，
      其關係所得額之一部或關係課稅年度中某一期間之所得額
      ，而納稅義務人未能提示者，稽徵機關得就該部分依查得
      資料或同業利潤標準核定其所得額。」為所得稅法第79條
      、83條第1項及同法施行細則第81條第1項所明定。
    2.本件原告從事電話交換機買賣為業，90年度未依限申報營
      利事業所得稅，經依所得稅法第79條規定，按該業（標準
      代號：5252-16，淨利率8﹪）同業利潤標準淨利率，核定
      營業淨利1,618,293元，加計非營業收入83,197元，減除
      非營業損失0元，核定全年所得額1,701,490元。復查時經
      被告所屬桃園縣分局於92年11月18日依營業地址通知原告
      於92年11月30日提示帳簿憑證及有關文據、各式成本表供
      核，取有掛號郵件收件回執附案可稽，惟原告逾期仍未提
      示而維持原核定。
    3.原告提起訴願後，於93年9月17日補提示帳證供核，經查
      仍未能提示商品進銷存明細表供核，其開立之銷貨發票，
      部分未據實載明品名，僅籠統記載「通信器材」、「手機
      」，又取據之進貨發票僅記載「通信器材」一批，致營業
      收入與營業成本無法配合勾稽。原核定按首揭規定依同業
      利潤標準核定營業淨利1,618,293元，加計非營業收入83,
      197元，核定全年所得額為1,701,490元並無不合，請續予
      維持。
    4.綜上論述，本件原告之訴為無理由，請准如答辯之聲明判
      決。
    理  由
一、本件原告經合法通知，無正當理由未於言詞辯論期日到場，
    核無民事訴訟法第386條各款所列情形，爰依行政訴訟法第
    218條準用民事訴訟法第385條第1項前段，由被告聲請而為
    一造辯論判決。
二、按「納稅義務人未依規定期限辦理結算申報者，稽徵機關應
    即填具滯報通知書，送達納稅義務人，限於接到滯報通知書
    之日起 15 日內補辦結算申報；其逾限仍未辦理結算申報者
    ，稽徵機關應依查得之資料或同業利潤標準，核定其所得額
    及應納稅額，並填具核定稅額通知書，連同繳款書，送達納
    稅義務人依限繳納；嗣後如經調查另行發現課稅資料，仍應
    依稅捐稽徵法有關規定辦理。綜合所得稅納稅義務人及使用
    簡易申報書之小規模營利事業，不適用前項催報之規定；其
    逾期未申報者，稽徵機關應即依查得之資料或同業利潤標準
    ，核定其所得額及應納稅額，通知依限繳納；嗣後如經稽徵
    機關調查另行發現課稅資料，仍應依稅捐稽徵法有關規定辦
    理。」、「稽徵機關進行調查或復查時，納稅義務人應提示
    有關各種證明所得額之帳簿、文據；其未提示者，稽徵機關
    得依查得之資料或同業利潤標準，核定其所得額。」、「本
    法第 83 條所稱之帳簿文據，其關係所得額之一部或關係課
    稅年度中某一期間之所得額，而納稅義務人未能提示者，稽
    徵機關得就該部分依查得資料或同業利潤標準核定其所得額
    。」為所得稅法第 79 條、83 條第 1 項及同法施行細則第
    81 條第 1 項所明定。
三、本件原告係從事電話交換機買賣之業者，90 年度未依限申
    報營利事業所得稅，經依所得稅法第 79 條規定，按該業（
    標準代號：5252-16，淨利率 8 ﹪）同業利潤標準淨利率，
    核定營業淨利 1,618,293 元，加計非營業收入 83,197 元
    ，減除非營業損失 0 元，核定全年所得額 1,701,490 元。
    復查時經被告所屬桃園縣分局於 92 年 11 月 18 日依營業
    地址通知原告於 92 年 11 月 30 日提示帳簿憑證及有關文
    據、各式成本表供核，取有該通知函之掛號郵件收件回執影
    本一份附原處分卷足稽，但原告逾期並未提示相關帳冊憑証
    資料供核，被告因之維持原核定駁回原告復查之申請。嗣原
    告提起訴願，雖於93年9月17日補提示帳證供核，惟經查其
    並未能提示「商品進銷存明細表」供核，且所開立之銷貨發
    票，部分「未據實載明品名」，僅籠統記載「通信器材」、
    「手機」，又其取據之進貨發票僅記載「通信器材」一批，
    數量亦不夠詳實明確，復有原告所提示之發票等資料、復查
    申請書及訴願書（申請書）附原處分卷等足查，堪認為真實
    。原告之營業收入與營業成本自已生無法配合勾稽之情事，
    被告因而以其營業收入與營業成本無法配合勾稽，按首揭規
    定依同業利潤標準核定營業淨利1,618,293元，加計非營業
    收入83,197元，核定全年所得額為1,701,490元，於法自屬
    有據。
四、原告主張係於93年5月28日送帳冊，有被告所屬桃園縣分局
    收單可證，並非訴願決定所言 93 年 9 月 17 日補提示帳
    證等語，惟所提示之帳證資料既有上述之瑕疵，仍難為有利
    於其主張事實之認定；原告雖復訴稱其係向遠傳、震旦、聯
    強、全虹及東訊等大公司進貨，進貨公司皆以型號記載，原
    告於銷售時皆多加註手機或通信器材於消費者，且有分類型
    號，與被告所屬桃園縣分局所言有所差異，非無法勾稽等語
    ，但經本院檢視原告所稱之銷貨發票，並無原告所稱均載明
    型號及明確數量等，自難認其主張情形有營業收入及成本足
    以勾稽之情事，原告上開主張既與查證之事實相忤，顯難足
    以憑採。
五、綜上，原告所訴委無足採，從而被告引據首揭規定，以原告
    未依規定辦理90年度營利事業所得稅結算申報，經依所得稅
    法第79條第1項規定，就查得其營業收入20,228,657元按同
    業利潤標準淨利率8﹪核定營業淨利1,618,293元，加計非營
    業收入83,197元，減非營業損失0元，核定全年所得額
    1,701,490元，並無違誤，復查及訴願決定予以維持，亦無
    不合。原告仍執前詞訴請撤銷，為無理由，應予駁回。
據上論結，本件原告之訴為無理由，依行政訴訟法第218條、第
98條第3項前段，民事訴訟法第385條第1項前段，判決如主文。
中    華    民    國    95    年     1    月   19     日
                         第六庭審判長法  官  林  樹  埔
                                     法  官  許  瑞  助
                                     法  官  陳  鴻  斌
上為正本係照原本作成。
如不服本判決，應於送達後20日內，向本院提出上訴狀並表明上
訴理由，如於本判決宣示後送達前提起上訴者，應於判決送達後
20日內補提上訴理由書（須按他造人數附繕本）。
中    華    民    國    95    年     1    月   19     日
                                     書記官  蔡  逸  萱


司法院資訊處製作；財團法人民間司法改革基金會備份。
